臺灣高等法院高雄分院刑事判決　　　　 96年度上訴字第277號
上　訴　人
即　被　告　甲○○
上列上訴人因違反毒品危害防制條例案件，不服臺灣高雄地方法
院95年度訴字第4492號中華民國95年12月29日第一審判決（起訴
案號：臺灣高雄地方法院檢察署95年度毒偵字第8075號），提起
上訴，本院判決如下：
     主  文
上訴駁回。
     事  實
一、甲○○前於民國90年間因施用毒品案件，經臺灣高雄地方法
    院裁定觀察、勒戒，再經裁定令入戒治處所施以強制戒治。
    嗣經裁定停止戒治，所餘戒治期間付保護管束。又在付保護
    管束期間內，因違反保護管束事項情節重大，經裁定撤銷停
    止戒治，令入戒治處所繼續施以強制戒治，於92年9月6日強
    制戒治執行完畢釋放。嗣於93年間又因施用毒品及竊盜案件
    ，分經臺灣高雄地方法院及台灣台中地方法院各判處有期徒
    刑8月、4月確定，經定應執行刑為有期徒刑10月，於94年9
    月28日執行完畢。詎甲○○仍未戒除毒癮，於前開強制戒治
    執行完畢釋放後之5 年內，復基於施用第一級毒品海洛因之
    犯意，於95年8 月7 日下午3 時許，在高雄市三民區某加油
    站廁所內，以將海洛因粉末摻水後置入針筒內，再注射入人
    體之方式，施用第一級毒品海洛因1 次。嗣於95年8 月9 日
    下午5時30 分許，在屏東縣麟洛鄉○○路為警查獲，經採集
    其尿液送驗而檢出嗎啡陽性反應，始悉上情。
二、案經屏東縣警察局屏東分局報請台灣屏東地方法院檢察署呈
    請台灣高等法院高雄分院檢察署檢察長令轉台灣高雄地方法
    院檢察署檢察官偵辦。
     理  由
一、本件上訴人即被告甲○○所犯係死刑、無期徒刑、最輕本刑
    為3 年以上有期徒刑以外之罪，已經被告就被訴事實為有罪
    陳述，經本院聽取當事人之意見後，依刑事訴訟法第273 條
    之1 第1 項之規定，裁定進行簡式審判程序。本件卷內之物
    證、書證等證據，依同法第273 條之2 規定，不受第159 條
    第1 項關於傳聞法則規定之限制，依法均有證據能力，合先
    明。
二、上開時、地施用第一級毒品海洛因之事實，業據被告於原審
    及本院均供承不諱，又其為警查獲時所採尿液，經送請台灣
    檢驗科技股份有限公司檢驗結果，呈施用海洛因後代謝而出
    之嗎啡陽性反應，有該公司95年8月14日編號KＺ00000000000
    0號濫用藥物尿液檢驗報告 (警卷12頁)及嫌疑人尿液採證檢
    驗對照表 (警卷8頁)等件附卷可稽。足認被告上開自白核與
    事實相符，自可採為認定事實之證據。又被告有事實欄所載
    經觀察、勒戒及強制戒治執行完畢之情，有卷附臺灣高等法
    院被告前案紀錄表1 份可按。從而，被告於強制戒治執行完
    畢釋放後，5 年內再犯本件施用毒品犯行，洵堪認定，本件
    事證明確，自應依法論科。
三、查海洛因屬毒品危害防制條例第2 條第2 項所稱之第一級毒
    品，不得持有、施用。被告竟持之以施用，核其所為，係犯
    毒品危害防制條例第10條第1 項之施用第一級毒品罪。其施
    用毒品前後持有該毒品之低度行為，應被其施用之高度行為
    所吸收，不另論罪。又被告有事實欄所載施用毒品及竊盜前
    科，於94年9 月28日執行完畢等情，有臺灣高等法院被告前
    案紀錄表1紙在卷可稽，被告於執行完畢後5年內，故意再犯
    本件有期徒刑以上之罪，不論依修正前之刑法第47條，或修
    正後之刑法第47條第1 項之規定，均構成累犯，對被告而言
    並無有利或不利之情形，自不生新舊法比較之問題，即應依
    裁判時之修正後刑法第47條第1 項規定論以累犯（95年11月
    7日95年第21次刑事庭會議刑議字第6號決議足參），並加重
    其刑。
四、原審認被告罪證明確，因而適用毒品危害防制條例第10條第
    1項、刑法第11條、第47條第1項，並審酌被告前因施用毒品
    犯行，業經觀察、勒戒及強制戒治後，猶再施用毒品不輟，
    顯見其毒癮非淺，施用毒品除戕害自身健康外，對社會秩序
    亦產生不良影響，惟念被告犯後坦承犯行，尚知悔悟等一切
    情狀，量處有期徒刑10月。認事用法，核無不合，量刑亦屬
    允當。被告上訴意旨雖指其另於95年9月3日施用第一級毒品
    犯行（即同上署95年度毒偵字第9042號起訴，由原審96年度
    訴字第 486號審理部分），與上開起訴論罪部分，係屬集合
    犯一罪關係，指摘原判決未及併辦有所不當等語，然查被告
    95年9月3日之採尿送驗結果，固足以認定被告有此部分施用
    犯行（見本院卷第 27-29頁之同上署95年度毒偵字第9042號
    起訴書），但此部分併辦施用行為，係於95年7月1日刪除刑
    法連續犯規定後所犯，此部分與上開論罪部分之施用犯行，
    應依行為數而予以分論數罪併罰（最高法院95年第 8次刑事
    庭會議決議參照）。上訴意旨認應論以集合犯一罪等語，並
    無理由，本件上訴應予駁回。
據上論斷，應依刑事訴訟法第368條，判決如主文。
本案經檢察官張其主到庭執行職務。
中　　華　　民　　國　　96　　年　　4　　月　　10　 　日
                  刑事第一庭    審判長法  官  郭雅美
                                      法  官  莊崑山
                                      法  官  張意聰
以上正本證明與原本無異。
如不服本判決應於收受本判決後10日內向本院提出上訴書狀，其
未敘述上訴理由者，並得於提起上訴後10日內向本院補提理由書
狀（均須按他造當事人之人數附繕本）「切勿逕送上級法院」。
中　　華　　民　　國　　96　　年　　4　　月　　10　 　日
　　　　　　　　　　　　　　　　　　　書記官  呂素珍
附錄本判決論罪科刑法條：
毒品危害防制條例第10條第1項
施用第一級毒品者，處 6 月以上 5 年以下有期徒刑。
